臺灣高雄地方法院刑事判決　　　　　　　　　　　　九十一年度易字第一九七四號
　　公　訴　人　臺灣高雄地方法院檢察署檢察官
　　被　　　告　乙○○
右列被告因竊盜案件，經檢察官提起公訴（九十年度偵字第一九一一四號），本院判
決如左：
    主  文
乙○○攜帶兇器竊盜，處有期徒刑柒月。
扣案之鐵鎚壹支及鋸子壹把均沒收之。
    事  實
一、乙○○前因竊取塑膠管案件，經臺灣臺東地方法院以八十九年度東簡字第三七一
    號刑事判決判處拘役二十日，如易科罰金，以三百元折算一日，緩刑二年，於民
    國九十年一月八日判決確定，詎不知悔改，復於緩刑期內之九十年七月七日十三
    時四十分許，攜帶其所有客觀上足致他人生命、身體危險之鐵鎚一支及鋸子一把
    ，駕駛未懸掛車牌之自用小貨車，至高雄縣永安鄉○○路黃萬崑所有之漁塭工寮
    旁，持前開鐵鎚及鋸子竊取丙○○所有置於工寮旁之塑膠管三支，總值新臺幣（
    下同）一千元，得手後將三支塑膠管搬至上開自用小客車旁，並將其中一支塑膠
    管置於其所有自用小貨車上，欲將另二支塑膠管搬上自用小客車之際，為黃萬崑
    發覺而報警查獲，並扣得乙○○所有供竊盜所用之鐵鎚一支及鋸子一把。
二、案經高雄縣警察局岡山分局報請臺灣高雄地方法院檢察署檢察官偵查起訴。
    理  由
一、訊據被告黃萬崑承認於右述時、地攜帶所有鐵鎚一支及鋸子一把，取走被害人黃
    萬崑置於漁塭內之塑膠管三支乙情不諱，惟矢口否認有何加重竊盜犯行，辯稱：
    當時我以為這是沒有人要的膠塑管，所以才將之搬走云云。經查：右述事實業據
    被害人黃萬崑指訴：「當時我在漁塭的工寮內睡覺，塑膠管放在工寮外，工寮是
    在路旁，過去才是漁塭，塑膠管一支靠在工寮牆邊，另二支放在漁塭內，塑膠管
    雖不是新的，但看起來仍是有人在使用中的狀態，我用它來抽取地下水，被告是
    將上開三支塑膠管搬走，並將其中一支塑膠管搬上小貨車，另二支則是置於小貨
    車旁地上，我發現被告拿鐵鎚及鋸子行竊，馬上把小貨車的鑰匙拿起來，又打電
    話報警，被告一直向我求情，但我置之不理，我被偷的三支塑膠管因為長度不長
    ，所以未遭被告鋸斷，市價約值一千元」（見本院九十一年六月二十六日、九十
    一年八月二日訊問筆錄）等語綦詳，核與證人即至現場處理員警甲○○證述：本
    案被害人打電話至警局報警，說有人偷他的塑膠管，我到現場就發現被害人及被
    告均在場，被告之小客車上有塑膠管（見本院九十一年八月二日訊問筆錄）之情
    節一致，並有扣押筆錄、扣押物品目錄表、被害人出具之贓物認領保管單、扣押
    物品清單各乙份附卷可稽，及鐵鎚一支、鋸子一把扣案可資佐證。被告雖辯稱其
    以為上開塑膠管係他人棄置之物品云云。惟查上開塑膠管其中一支靠在工寮牆邊
    ，另二支則置於漁塭內，從外觀上一見即知係有人使用之狀態乙情，已據被害人
    陳述如前，被告復自承搬塑膠管係要載去賣，且未詢問塑膠管是否有人所有（見
    警卷第一頁、偵查卷九十年七月七日訊問筆錄、本院九十一年七月三日訊問筆錄
    ）等語明確，則被告對於上開塑膠管有相當價值知之甚詳，而該塑膠管放置地點
    又係在被害人所有之漁塭內及工寮旁，衡諸常情判斷，放置於漁塭內工寮旁之塑
    膠管，雖無人看管，然被害人仍無放棄其所有權或逸脫其管領力之情形，是以被
    告未經打探詢問該塑膠管是否確為廢棄物，即趁被害人在工寮內睡覺不注意之際
    ，擅自將上開塑膠管移於自己實力支配之下，顯有不法所有之意圖及竊盜犯罪認
    識無疑。綜上所述，被告前揭所辯顯係卸責之詞，不足採信，本案罪證明確，被
    告犯行堪以認定，應依法論科。
二、按刑法第三百二十一條第一項第三款之攜帶兇器竊盜罪，係以行為人攜帶兇器竊
    盜為其加重條件，此所謂之兇器，其種類並無限制，凡客觀上足以對人之生命、
    身體、安全構成威脅，具有危險性之兇器均屬之，且祇須行竊時攜帶此種具有危
    險性之兇器為已足，並不以攜帶之初有行兇之意圖為必要，有最高法院七十九年
    台上字第五二五三號判例意旨可資參照。本案被告所持用之鐵鎚一支及鋸子一把
    ，雖係供其行竊之工具，然上開鐵鎚、鋸子均屬金屬材質，鐵鎚長約三十公分，
    鋸子則為折疊式，鋸齒鋒利，客觀上足以對人之生命、身體、安全構成威脅，均
    屬兇器之一種。是核被告所為，係犯刑法第三百二十一條第一項之攜帶兇器竊盜
    罪。審酌被告前因竊取塑膠管案件，經臺灣臺東地方法院判處拘役二十日，如易
    科罰金，以三百元折算一日，緩刑二年確定，有臺灣高等法院被告全國前案紀錄
    表乙份在卷可考，其於緩刑期內不思以勞力換取所得，竟再度偷竊他人所有之塑
    膠管，惡性非輕，惟念竊得之物為塑膠管三支，價值不高等一切情狀，量處如主
    文所示之刑。至扣案之鐵鎚一支及鋸子一把，為被告所有供上開犯罪所用之物，
    業據被告自承在卷，爰依刑法第三十八條第一項第二款之規定沒收之。
據上論斷，應依刑事訴訟法第二百九十九條第一項前段，刑法第三百二十一條第一項
第三款、第三十八條第一項第二款，判決如主文。
本案經檢察官張啟祥到庭執行職務。
中      華      民      國      九十一      年      八    月    十五    日
                                  臺灣高雄地方法院刑事第四庭
                                        審判長法官    黃建榮
                                              法官    楊國祥
                                              法官    莊珮君
右正本證明與原本無異。
如不服本判決，應於判決送達後十日內，向本院提出上訴狀。
                                            書記官    王高山
中    華    民    國      九十一      年      八      月      十五      日
